臺灣彰化地方法院刑事判決
110年度交易字第110號
公  訴  人  臺灣彰化地方檢察署檢察官
被      告  許世宏


上列被告因公共危險案件，經檢察官提起公訴（110年度偵字第4
12號）後，聲請改依協商程序而為判決，本院判決如下：
    主  文
許世宏犯不能安全駕駛動力交通工具罪，累犯，處有期徒刑肆月
、併科罰金新臺幣壹萬元，有期徒刑如易科罰金、罰金如易服勞
役，均以新臺幣壹仟元折算壹日。
    犯罪事實及理由
一、本件犯罪事實、證據及應適用法條，除引用臺灣彰化地方檢
    察署檢察官起訴書之記載（如附件），證據部分增列被告許
    世宏於本院之自白。
二、本件被告已為認罪之表示，經檢察官與被告於審判外達成協
    商之合意，合意內容如主文所示。經查，當事人上開協商合
    意並無刑事訴訟法第455條之4第1項所列各款情形，業經本
    院於踐行同法第455條之3第1項之告知程序後，訊問調查屬
    實，檢察官聲請改依協商程序而為判決，本院爰不經言詞辯
    論，於協商合意範圍內為協商判決。
三、應適用之法條：刑事訴訟法第455 條之4 第2 項、第455 條
    之8 、第454 條。
四、協商判決除有刑事訴訟法第455 條之4 第1 項第1 款於本訊
    問程序終結前，被告撤銷協商合意或檢察官撤回協商聲請者
    ；第2 款被告協商之意思非出於自由意志者；第4 款被告所
    犯之罪非第455 條之2 第1 項所定得以協商判決者；第6 款
    被告有其他較重之裁判上一罪之犯罪事實者；第7 款法院認
    應諭知免刑或免訴、不受理者情形之一，及違反同條第2 項
    「法院應於協商合意範圍內為判決；法院為協商判決所科之
    刑，以宣告緩刑或二年以下有期徒刑、拘役或罰金為限」之
    規定者外，不得上訴。
五、如不服本件判決，且符合前述得上訴之特別規定者，得自收
    受判決送達之日起20日內，向本院提出上訴書狀，上訴於第
    二審法院。
本案經檢察官林芬芳提起公訴，檢察官廖偉志到庭執行職務。`
中　　華　　民　　國　　110 　年　　3 　　月　　30　　日
                  刑事第五庭    法  官  周淡怡
以上正本證明與原本無異。　　　　　　　　　
如不服本判決，且符合前述得上訴之特別規定者，應於收受判決
後20日內向本院提出上訴書狀，並應敘述具體理由。其未敘述上
訴理由者，應於上訴期間屆滿後20日內向本院補提理由書( 均須
按他造當事人之人數附繕本) 「切勿逕送上級法院」。
中　　華　　民　　國　　110 　年　　3 　　月　　30　　日
                                書記官  陳火典
附錄本案論罪科刑法條：
中華民國刑法第185條之3第1項第1款
駕駛動力交通工具而有下列情形之一者，處2 年以下有期徒刑，
得併科20萬元以下罰金：
一、吐氣所含酒精濃度達每公升零點二五毫克或血液中酒精濃度
    達百分之零點零五以上。

附件：臺灣彰化地方檢察署檢察官110年度偵字第412號起訴書1
      份。
臺灣彰化地方檢察署檢察官起訴書                                       110年度偵字第412號 　　被　　　告　許世宏　男　43歲（民國00年0月0日生） 　　　　　　　　　　　　住彰化縣○○鎮○○街00巷0號 　　　　　　　　　　　　國民身分證統一編號：Z000000000號 上列被告因公共危險案件，業經偵查終結，認應提起公訴，茲將犯罪事實及證據並所犯法條分敘如下： 　　　　犯罪事實 一、許世宏前於民國106年、107年間，因公共危險案件經法院判刑之紀錄，最末次經臺灣彰化地方法院以107年度交簡字第1732號判處有期徒刑3月確定，於108年2月21日執行完畢出監。詎仍不知悔改，於109年12月27日中午12時許，在彰化縣芳苑工業區之友人住處，飲用啤酒後，於同日16時許，駕駛車牌號碼000-000號普通重型機車上路。嗣於同日17時5分許，行經彰化縣二林鎮三民路與長春路口，因沿路顯示方向燈卻未轉彎為警攔查，經警對其施以吐氣酒精濃度測試，測得其吐氣中之酒精濃度為每公升0.84毫克。 二、案經彰化縣警察局芳苑分局報告偵辦。 　　　　證據並所犯法條 一、上揭犯罪事實，業據被告許世宏於警詢及本署偵查中坦承不諱，並有彰化縣警察局道路交通事故當事人酒精測定紀錄表、彰化縣○○○○○○○道路○○○○○○○○○○○○○號查詢機車駕駛人、車輛詳細資料報表等在卷可參，被告犯嫌已堪認定。 二、核被告所為，係犯刑法第185條之3第1項第1款之酒後騎車之公共危險罪嫌。被告前有如犯罪事實欄所載之論罪科刑及執行情形，有刑案資料查註紀錄表附卷可憑，其於有期徒刑執行完畢後5年內，故意再犯本件有期徒刑以上之罪，為累犯，請依刑法第47條第1項規定，酌情加重其刑。 三、依刑事訴訟法第251條第1項提起公訴。   　此　致 臺灣彰化地方法院 中　　華　　民　　國　 110　　年　   1　　月　  29    日                               檢  察  官  林  芬  芳 本件正本證明與原本無異。 中　　華　　民　　國　 110　　年　   2　　月　   4  　日 　　　　　　　　　　　　　　　書  記  官  楊  自  剛 所犯法條： 中華民國刑法第185條之3 駕駛動力交通工具而有下列情形之一者，處 2 年以下有期徒刑 ，得併科 20 萬元以下罰金： 一、吐氣所含酒精濃度達每公升零點二五毫克或血液中酒精濃度     達百分之零點零五以上。 二、有前款以外之其他情事足認服用酒類或其他相類之物，致不     能安全駕駛。 三、服用毒品、麻醉藥品或其他相類之物，致不能安全駕駛。 因而致人於死者，處 3 年以上 10 年以下有期徒刑；致重傷者 ，處 1 年以上 7 年以下有期徒刑。 曾犯本條或陸海空軍刑法第 54 條之罪，經有罪判決確定或經緩 起訴處分確定，於五年內再犯第 1 項之罪因而致人於死者，處 無期徒刑或 5 年以上有期徒刑；致重傷者，處 3 年以上 10 年 以下有期徒刑。